臺北高等行政法院判決
                                      100年度簡字第592號
原      告　金便利有限公司
代　表　人　黃世杰（董事）住同上
被      告　新北市政府
代　表　人　朱立倫（市長）住同上
上列當事人間勞動基準法事件，原告不服行政院勞工委員會中華
民國100 年7 月5 日勞訴字第1000011922號訴願決定，提起行政
訴訟，本院判決如下：
    主  文
原告之訴駁回。
訴訟費用由原告負擔。
　　事實及理由
一、程序事項：
    本件因屬不服行政機關為罰鍰處分而涉訟，其標的之金額為
    新臺幣6,000 元，係在新臺幣40萬元以下，依行政訴訟法第
    229 條第1 項第2 款規定及司法院中華民國（下同）99年4
    月23日院台廳行一字第0990009844號函，應適用簡易程序，
    本院並依同法第233 條第1 項規定，不經言詞辯論，逕行裁
    判。
二、事實概要：
    原告係從事快遞服務業，經被告於100 年3 月2 日派員實施
    勞動檢查結果，發現原告所屬中和營業所勞工陸震宙、楊健
    忠、陳裕情、鄧世緯、廖偉程及何軒達等人99年12月及100
    年1 月單月延長工時均逾46小時法定上限，違反勞動基準法
    32條第2 項規定，而依同法第79條第1 項第1 款規定，於10
    0 年3 月28日以北府勞安字第10002679541 號函處罰鍰2,00
    0 元，折算新臺幣6,000 元（下稱原處分）。原告不服，提
    起訴願，遭決定駁回，遂提起本件行政訴訟，聲明求為判決
    ：原處分及訴願決定均撤銷。被告則聲明求為判決：駁回原
    告之訴。
三、本院之判斷
（一）按「勞工每日正常工作時間不得超過八小時，每二週工作
      總時數不得超過八十四小時」、「（第1 項）雇主有使勞
      工在正常工作時間以外工作之必要者，雇主經工會同意，
      如事業單位無工會者，經勞資會議同意後，得將工作時間
      延長之。（第2 項）前項雇主延長勞工之工作時間連同正
      常工作時間，一日不得超過十二小時。延長之工作時間，
      一個月不得超過四十六小時。」勞動基準法第30條第1 項
      及第32條第1 項、第2 項分別有明文規定。違反勞動基準
      法第32條規定者，依裁處時之勞動基準法第79條第1 項第
      1 款規定，處2,000 元以上20,000元以下罰鍰。
（二）查原告係從事快遞服務業，經被告於100 年3 月2 日派員
      實施勞動檢查結果，發現原告所屬中和營業所勞工陸震宙
      、楊健忠、陳裕情、鄧世緯、廖偉程及何軒達等人99年12
      月及100 年1 月單月延長工時，均逾46小時法定上限，有
      全國勞工行政資訊管理整合應用系統（見原處分卷第33頁
      ）、上開員工之攷勤表（見原處分卷第25頁至第32頁）在
      卷可稽，堪認為真實。
（三）原告提起本件訴訟無非以：原告公司員工上班時間自上午
      8 時至下午6 時，中午休息時間2 小時，扣除休息時間每
      日工作時間8 小時，並未逾勞動基準法之規定；至於因特
      殊情況須逾時工作者，下午6 時至7 時為用餐時間，下午
      7 時至8 時工作1 小時即下班，每日未逾12小時，每月未
      逾46小時，合乎勞動基準法第32條第2 項之規定。且政府
      機關公務員中午用餐、休息或夜間加班時之晚餐時間，是
      否計入工作時間？如不計入，為何硬把原告勞工中餐、午
      休及晚餐之時間計入工作時間？云云。惟查：
      1.原告之董事長特助楊博文於新北市政府勞工局勞動檢查
        時稱：「（問：員工工作時間為何？）週休二日，週一
        至週五工作時間為08：00-20 ：00，但會視工作量提早
        或延後半小時下班，休息時間不定。」、「（問：加班
        費如何計給？）無另給加班費……」，有新北市政府勞
        工局勞動檢查紀錄在卷可參（見原處分卷第22頁），是
        原告所稱每日給予勞工休息時間3 小時（中午用餐及休
        息2 小時、晚間用餐1 小時）云云，與其董事長特助楊
        博文所述顯然不同，原告復未能提出任何證據證明其說
        ，其主張已非可採。且本件係根本無證據證明原告每日
        給予其勞工3 小時休息時間，此與休息時間是否應計入
        正常工作時間之問題無涉，是原告質疑何以政府機關不
        將公務員午休時間計入工作時間，但其必須將員工休息
        時間計入工作時間云云，並非可採。
      2.況依卷附攷勤表所載，縱以原告自稱之員工每日休息時
        間3 小時不計入工作時間，原告之員工楊健忠100 年1
        月份加班總時數仍高達52小時、員工陸震宙100 年1 月
        加班總時數更高達76小時（見原處分卷第31頁、第32頁
        ），均逾勞動基準法第32條第2 項，延長之工作時間，
        1 個月不得超過46小時之規定。
（四）綜上所述，原告主張並非可採，原處分核無違誤，訴願決
      定遞予維持，亦無不合。原告起訴請求撤銷原處分及訴願
      決定為無理由，應予駁回。
據上論結，本件原告之訴為無理由，依行政訴訟法第98條第1 項
前段、第233 條第1 項，判決如主文。
中　　華　　民　　國　  100 　年　   11　 月　  30    日
                        臺北高等行政法院第一庭
                                      法  官　王  立  杰
上為正本係照原本作成。
本件以訴訟事件所涉及之法律見解具有原則性者為限，始得於本
判決送達後20日內向本院提出上訴狀並表明上訴理由，如已於本
判決宣示後送達前提起上訴者，應於判決送達後20日內補具上訴
理由（均按他造人數附繕本），且經最高行政法院許可後方得上
訴。
中　　華　　民　　國　  100 　年　   11　 月　  30    日
                                      書記官  陳  又  慈